# 审计报告披露

提问人：zhs7403 时间：2019-05-07 14:38:38
审计报告里关联交易中的关键管理人员薪酬，这个口径是什么，必须是董监高还是可以涵盖核心技术人员?

回答人：chenyiwei
纳入关键管理人员薪酬统计和披露范围的前提是这些关键管理人员属于本企业的关联方。核心技术人员不属于本企业的关联方，故其薪酬不纳入该项披露内容。